臺灣新北地方法院刑事判決
111年度審易字第1927號
公  訴  人  臺灣新北地方檢察署檢察官
被      告  王俊傑


上列被告因竊盜案件，經檢察官提起公訴（111年度偵字第30961
號），於準備程序中，被告就被訴事實為有罪之陳述，經告以簡
式審判程序之旨，並聽取當事人之意見後，本院裁定進行簡式審
判程序，並判決如下：
    主  文
王俊傑犯如附表所示之罪，各處如附表所示之刑及沒收。應執行
有期徒刑拾月，如易科罰金，以新臺幣壹仟元折算壹日。
　　事實及理由
一、本件犯罪事實及證據，除起訴書附表編號3、4「行為方式及
    竊取之財物」欄關於「破壞側門門鎖」之記載，均應更正為
    「破壞側門之鐵鍊」；另證據部分補充「被告王俊傑於本院
    準備程序及審理中之自白」、「車輛詳細資料報表1紙」外
    ，其餘均引用附件檢察官起訴書之記載。
二、論罪：
　㈠按刑法第321條第1項第2款所謂「毀」係指毀壞，稱「越」則
    指踰越或超越，祇要踰越或超越門扇、牆垣或安全設備之行
    為，使該門扇、牆垣或安全設備喪失防閑作用，即該當於前
    揭規定之要件。又按修正前刑法第321條第1項第2款規定將
    「門扇」、「牆垣」、「其他安全設備」並列，所謂「門扇
    」專指門戶而言，應指分隔住宅或建築物內外之間之出入口
    大門而言；所謂「其他安全設備」，指門扇、牆垣以外，依
    通常觀念足認防盜之一切設備而言（最高法院45年台上字第
    1443號、55年度台上字第547號、73年度台上字第3398號、7
    8年度台上字第4418號判決意旨參照）；惟上開規定於民國1
    08年5月29日修正，於同年月31日實施之新規定則改為「毀
    越門窗、牆垣或其他安全設備而犯之。」，則窗戶不再屬於
    「其他安全設備」之範疇甚明。再按刑法第321條第1項第3
    款之攜帶兇器竊盜罪，係以行為人攜帶兇器竊盜為其加重條
    件，此所謂兇器，其種類並無限制，凡客觀上足對人之生命
    、身體、安全構成威脅，具有危險性之兇器均屬之，且祇須
    行竊時攜帶此種具有危險性之兇器為已足，並不以攜帶之初
    有行兇之意圖為必要（最高法院79年度台上字第5253號判例
    參照）。查被告就起訴書附表編號1部分，係攀爬未上鎖之
    窗戶，進入鎮福宮內行竊，業據被告供承在卷（見偵卷第15
    頁），已使該等處所之窗戶喪失防閑作用，依前開說明，自
    符合「踰越窗戶」之加重要件；就編號3、4部分，被告行竊
    時所持用電動砂輪機1台，係屬金屬材質，為質地堅硬之物
    ，且被告持之鋸斷鎮福宮側門之鐵鍊，客觀上足以對人之生
    命、身體、安全造成威脅，具有危險性，應屬兇器無疑，則
    被告此部分所為自屬攜帶兇器毀壞安全設備竊盜。
　㈡核被告就起訴書附表編號1所為，係犯刑法第321條第1項第2
    款之踰越窗戶竊盜罪；就編號2、5所為，均係犯刑法第320
    條第1項之竊盜罪（共2罪）；就編號3、4所為，均係犯刑法
    第321條第1項第2款、第3款之攜帶兇器毀壞安全設備竊盜罪
    （共2罪）。
　㈢公訴意旨認被告如附表編號1所為，係犯刑法第320條第1項之
    竊盜罪，容有誤會，惟二者之基本社會事實同一，並經本院
    當庭告知變更後之罪名，無礙於被告防禦權之行使，爰依法
    變更起訴法條；就附表編號3、4部分，漏未論及被告尚有毀
    壞安全設備之加重條件，然起訴書附表編號3、4「行為方式
    及竊取之財物」欄已載明此部分犯罪事實，並經本院當庭告
    知所犯法條，且此僅涉加重條件之增減，自無庸變更起訴法
    條，附此敘明。
　㈣被告所犯上開5罪，犯意各別，行為互殊，應予分論併罰。
三、爰以行為人之責任為基礎，審酌被告前無竊盜前科，有臺灣
    高等法院被告前案紀錄表在卷可憑，素行尚可，然其正值壯
    年，不思以正當途徑獲取所需，恣意竊取他人財物，顯然欠
    缺尊重他人財產法益之觀念，所為應予非難，惟念其犯後坦
    承犯行，尚有悔意，雖未與告訴人童明權達成和解或賠償損
    害，然已獲告訴人之諒解，表示願給被告機會（參告訴人意
    見表及所提出之書狀），兼衡其犯罪之動機、目的、手段、
    所竊取財物之價值，暨其大學畢業之智識程度（見被告之個
    人戶籍資料）、自陳目前為停車開單員，家中尚有父母需要
    扶養之生活狀況等一切情狀，分別量處如主文所示之刑，並
    均諭知易科罰金之折算標準，及定其應執行刑暨諭知易科罰
    金之折算標準。
四、沒收：
　㈠扣案之電動砂輪機1台，係被告所有，供如起訴書附表編號3
    、4所示犯行所用之物，業經被告供述明確（見偵卷第16、1
    7、81頁、本院111年10月27日準備程序筆錄第2頁），爰依
    刑法第38條第2項前段規定宣告沒收。
　㈡查被告於起訴書附表編號1竊得之香油錢3,000至4,000元（此
    部分依罪疑唯輕有利被告原則，認定為3,000元）；於編號2
    竊得之冷氣銅管線1批；於編號3竊得之青銅花瓶4支、香油
    錢100至200元（此部分依疑唯輕有利被告原則，認定為100
    元）；於編號4所竊得之小青銅香爐7、8個（此部分依疑唯
    輕有利被告原則，認定為7個）、大青銅香爐1個；於編號5
    竊得之電動鐵門馬達蓋子1個，均屬被告之犯罪所得，未據
    扣案，亦未實際合法發還告訴人，應依刑法第38條之1第1項
    前段、第3項規定宣告沒收，於全部或一部不能沒收或不宜
    執行沒收時，追徵其價額。
據上論斷，應依刑事訴訟法第273條之1第1項、第299條第1項前
段、第300條、第310條之2、第454條第2項，判決如主文。
本案經檢察官陳旭華提起公訴，檢察官王佑瑜到庭執行職務。
中　　華　　民　　國　　111 　年　　11　　月　　17　　日
                  刑事第二十三庭  法　官　朱學瑛
上列正本證明與原本無異。
如不服本判決，應於判決送達後20日內敘明上訴理由，向本院提
上訴狀 (應附繕本) ，上訴於臺灣高等法院。其未敘述上訴理由
者，應於上訴期間屆滿後20日內向本院補提理由書「切勿逕送上
級法院」。
                                  書記官  盧姿妤
中　　華　　民　　國　　111 　年　　11　　月　　17　　日

附錄本案論罪科刑法條全文：
中華民國刑法第320條
意圖為自己或第三人不法之所有，而竊取他人之動產者，為竊盜
罪，處5年以下有期徒刑、拘役或50萬元以下罰金。
意圖為自己或第三人不法之利益，而竊佔他人之不動產者，依前
項之規定處斷。
前二項之未遂犯罰之。

中華民國刑法第321條
犯前條第1項、第2項之罪而有下列情形之一者，處6月以上5年以
下有期徒刑，得併科50萬元以下罰金：
一、侵入住宅或有人居住之建築物、船艦或隱匿其內而犯之。
二、毀越門窗、牆垣或其他安全設備而犯之。
三、攜帶兇器而犯之。
四、結夥三人以上而犯之。
五、乘火災、水災或其他災害之際而犯之。
六、在車站、港埠、航空站或其他供水、陸、空公眾運輸之舟、
    車、航空機內而犯之。
前項之未遂犯罰之。

附表：
編號 犯罪事實 宣告刑及沒收 1 起訴書附表編號1 王俊傑犯踰越窗戶竊盜罪，處有期徒刑陸月，如易科罰金，以新臺幣壹仟元折算壹日。未扣案之犯罪所得新臺幣參仟元沒收，於全部或一部不能沒收或不宜執行沒收時，追徵其價額。 2 起訴書附表編號2 王俊傑犯竊盜罪，處有期徒刑貳月，如易科罰金，以新臺幣壹仟元折算壹日。未扣案之犯罪所得冷氣銅管線壹批沒收，於全部或一部不能沒收或不宜執行沒收時，追徵其價額。 3 起訴書附表編號3 王俊傑犯攜帶兇器毀壞安全設備竊盜罪，處有期徒刑陸月，如易科罰金，以新臺幣壹仟元折算壹日。扣案之電動砂輪機壹台沒收；未扣案之犯罪所得青銅花瓶肆支、新臺幣壹佰元均沒收，於全部或一部不能沒收或不宜執行沒收時，追徵其價額。 4 起訴書附表編號4 王俊傑犯攜帶兇器毀壞安全設備竊盜罪，處有期徒刑陸月，如易科罰金，以新臺幣壹仟元折算壹日。扣案之電動砂輪機壹台沒收；未扣案之犯罪所得小青銅香爐柒個、大青銅香爐壹個均沒收，於全部或一部不能沒收或不宜執行沒收時，追徵其價額。 5 起訴書附表編號5 王俊傑犯竊盜罪，處有期徒刑貳月，如易科罰金，以新臺幣壹仟元折算壹日。未扣案之犯罪所得電動鐵門之馬達蓋子壹個均沒收，於全部或一部不能沒收或不宜執行沒收時，追徵其價額。 

附件：
臺灣新北地方檢察署檢察官起訴書
                                    111年度偵字第30961號
　　被　　　告　王俊傑　男　32歲（民國00年0月0日生）
　　　　　　　　　　　　住新北市○○區○○路000巷00弄00                           號3樓
　　　　　　　　　　　　國民身分證統一編號：Z000000000號
上列被告因竊盜案件，已經偵查終結，認應提起公訴，茲將犯罪
事實及證據並所犯法條分敘如下：
　　　　犯罪事實
一、王俊傑意圖為自己不法之所有，分別基於竊盜之犯意，於附
    表所示時間，前往新北市○○區○路0段00○00號之「鎮福宮」
    ，以附表所示方式，竊取該宮廟管理委員會主任委員童明權
    所管有之如附表所示之財物得手後離去。嗣於111年7月6日2
    時10分許，王俊傑持電動砂輪機前往前揭宮廟正欲侵入行竊
    之際，為童明權察看監視器錄影畫面發現並報警處理，經警
    據報到場而查獲，並扣得電動砂輪機1台，始悉上情。
二、案經童明權訴由新北市政府警察局蘆洲分局報告偵辦。
　　　　證據並所犯法條
一、證據清單及待證事實：
編號 證據名稱 待證事實 1 被告王俊傑於警詢及本署偵查中之自白 被告坦承於如附表所示時間，前往前揭宮廟後，以如附表所示之方式竊取告訴人童明權所管有之財物之事實。 2 告訴人童明權於警詢中之指述 證明其所管有之財物，於如附表所示之時間，以如附表所示之方式遭人竊取之事實 。 3 監視器錄影畫面光碟1片、監視器翻拍照片及現場相片共23張 佐證被告於如附表所示之時間，至前揭宮廟竊取告訴人所管有之財物之事實。 4 自願受搜索同意書、新北市政府警察局蘆洲分局搜索扣押筆錄、扣押物品目錄表、扣案物相片1張 被告於如附表所示時間，至前揭宮廟竊取他人財物，經警查獲後，扣得電動砂輪機1台之事實。 
二、核被告於如附表編號1、編號2及編號5所示之犯罪事實，係
    犯刑法第320條第1項之普通竊盜罪嫌；被告於如附表編號3
    及編號4所示之犯罪事實係犯刑法第321條第1項第1款之加重
    竊盜罪嫌。其所犯上開3次普通竊盜及2次加重竊盜等罪嫌，
    犯意各別，行為互異，請分論併罰。扣案之電動砂輪機1台
    ，為被告所有且供犯罪所用之物，請依刑法第38條第2項規
    定宣告沒收。又如附表所示之被告竊得之財物，係被告本件
    竊盜犯行之犯罪所得，並未扣案，且尚未實際合法發還告訴
    人，請依刑法第38條之1第1項、第3項之規定宣告沒收，於
    全部或一部不能沒收或不宜執行沒收時追徵其價額。
三、依刑事訴訟法第251條第1項提起公訴。
　　此　致
臺灣新北地方法院
中　　華　　民　　國　 111　　年　　7 　　月　　21　　日
　　　　　　　　　　　　　　　檢　察　官　陳旭華
附表：
編號 時間 行為方式及竊取之財物   1 111年2月1日4時38分許 被告自宮廟後方窗戶爬入，徒手竊取宮廟內香油錢共計約新臺幣（下同）3,000至4,000元得手。  2 111年6月5日2時22分許 被告徒手竊取該宮廟後方之冷氣銅管線1批（價值約40,000元）得手後，駕駛車牌號碼00-0000號自用小客車離去。  3 111年6月6日2時8分許 被告持電動砂輪機破壞側門門鎖後進入宮廟內，竊取青銅花瓶4支（價值共計約6,000至7,000元）及香油錢約100至200元得手後，駕駛車牌號碼00-0000號自用小客車離去。嗣將竊得之青銅花瓶及前日竊得之冷氣銅管線1批等財物悉數變賣予回收場，得款約3,000餘元，供己花用殆盡。  4 111年6月8日1時46分許 被告持電動砂輪機破壞側門門鎖後進入宮廟內，竊取小青銅香爐7、8個（價值共計約2萬元）及大青銅香爐1個（價值約1萬元）得手後，駕駛車牌號碼00-0000號自用小客車離去。嗣將竊得之財物悉數變賣予回收場，得款約2,000餘元，供己花用殆盡。  5 111年6月16日某時許 被告徒手竊取該宮廟側門電動鐵門之馬達蓋子1個（價值約1,000至2,000元）得手後，駕駛車牌號碼00-0000號自用小客車離去。嗣將竊得之財物變賣予回收場，得款約100元，供己花用殆盡。